【裁判字號】    99,訴,255
【裁判日期】    990819
【裁判案由】    違反毒品危害防制條例
【裁判全文】
臺灣屏東地方法院刑事判決               99年度訴字第255號
公  訴  人  臺灣屏東地方法院檢察署檢察官
被      告  甲○○
上列被告因違反毒品危害防制條例案件，經檢察官提起公訴（99
年度毒偵字第299 號），被告就被訴事實為有罪之陳述，經合議
庭裁定由受命法官獨任進行簡式審判程序，判決如下：
    主  文
甲○○施用第一級毒品，累犯，處有期徒刑壹年壹月。
    事  實
一、甲○○前因犯施用毒品案件，經本院以89年度毒聲字第466
    號裁定送勒戒處所觀察、勒戒，因認有繼續施用毒品傾向，
    再經本院以89年度毒聲字第767 號裁定送戒治處所施以強制
    戒治，其後裁定停止戒治，所餘戒治期間付保護管束，於民
    國90年3 月23日保護管束期滿未經撤銷，視為強制戒治執行
    完畢，由臺灣屏東地方法院檢察署檢察官以90年度戒毒偵字
    第105 號為不起訴處分確定。又因犯施用毒品案件，經檢察
    官聲請強制戒治並提起公訴，強制戒治部分，經本院以90年
    度毒聲字第2022號裁定送戒治處所施以強制戒治，嗣以91年
    度毒聲字第417 號裁定停止戒治，所餘戒治期間付保護管束
    ，於91年12月26日保護管束期滿未經撤銷，視為強制戒治執
    行完畢；起訴部分則經本院以90年度訴字第960 號判決判處
    有期徒刑8 月確定，於92年8 月31日執行完畢。94年再因犯
    施用毒品案件，經本院判處有期徒刑10月確定，於95年10月
    18日執行完畢。96年間又因竊盜、施用第一級毒品案件，經
    本院判處有期徒刑8 月、1 年確定，嗣經裁定減刑並定應執
    行有期徒刑9 月確定；及於96年間再因施用第一級毒品案件
    ，經本院判處有期徒刑1 年確定，上開案件接續執行，於97
    年12月8 日因縮刑假釋出監，而於98年4 月10日保護管束期
    滿未經撤銷假釋視為執行完畢。仍不知悔改，竟基於施用第
    一級毒品海洛因之犯意，於98年10月13日中午12時許，在屏
    東縣內埔鄉○○村○○路36號住處，以將海洛因摻水置入針
    筒後再注射血管之方式，施用第一級毒品海洛因1 次。嗣於
    98年10月16日中午12時30分許，為警以毒品列管人口通知採
    尿送驗，結果呈嗎啡陽性反應，而查悉上情。
二、案經屏東縣政府警察局內埔分局報告臺灣屏東地方法院檢察
    署檢察官偵查起訴。
    理  由
一、本件被告甲○○所犯非死刑、無期徒刑、最輕本刑為3 年以
    上有期徒刑之罪，亦非高等法院管轄之第一審案件，而被告
    於本院行準備程序中就被訴事實為有罪之陳述，經告知被告
    簡式審判程序之旨並聽取當事人意見後，本院合議庭依刑事
    訴訟法第273 條之1 第1 項規定，裁定由受命法官獨任進行
    簡式審判程序，合先敘明。
二、上揭犯罪事實，業據被告於本院審理中坦承不諱，且被告為
    警查獲後所採集之尿液經送檢驗結果，呈嗎啡陽性反應，有
    台灣檢驗科技股份有限公司濫用藥物尿液檢驗報告、屏東縣
    政府警察局內埔分局毒品案件涉嫌人尿液採證編號姓名對照
    表各1 紙，足證被告前開自白與事實相符。而被告前因施用
    毒品案件，經本院先後裁定觀察勒戒、強制戒治後，入戒治
    處所施以強制戒治，而於90年3 月23日執行完畢，復於90、
    94、96年間分別因施用毒品案件，經本院分別判處有期徒刑
    8 月、10月、1 年、1 年確定，此有臺灣高等法院被告前案
    紀錄表附卷可參，則被告於前案經強制戒治執行完畢後，於
    5 年內已經再犯，並經依法追訴處罰，雖本案施用毒品之時
    間在初犯釋放5 年後，惟被告既已先於「5 年內再犯」，顯
    見其再犯率甚高，原實施觀察、勒戒、強制戒治均已無法收
    其實效，而無5 年戒斷期之存在，參諸最高法院95年第7次
    刑事庭會議意旨，自無再經觀察、勒戒及強制戒治之必要，
    而應由檢察官逕行起訴，是被告乃經強制戒治完畢釋放後，
    5 年內再犯施用毒品之犯行，至為灼然，應依法論科。
三、查海洛因係毒品危害防制條例第2 條第2 項第1 款所列之第
    一級毒品。核被告所為，係犯毒品危害防制條例第10條第1
    項之施用第一級毒品罪。被告於施用毒品海洛因而持有該毒
    品之低度行為，應為施用之高度行為所吸收，不另論罪。被
    告有如事實欄所載之論罪科刑資料，亦有上開前案紀錄表可
    按，其於刑之執行完畢後5 年內故意再犯本罪，為累犯，應
    加重其刑。爰審酌被告於觀察、勒戒及強制戒治後，仍不知
    警惕，不思尋求正當之身心發展，竟又施用足以導致精神障
    礙、性格異常，甚至造成生命危險之毒品，戕害一己之身心
    健康，對社會治安可能之危害程度非微，間衡其於犯罪後坦
    承犯行，其智識程度、生活狀況及公訴人求處刑度核屬適當
    等一切情狀，量處如主文所示之刑，以示懲儆。
據上論斷，應依刑事訴訟法第273條之1第1 項、第299條第1項前
段，毒品危害防制條例第10條第1 項，刑法第11條前段、第47條
第1 項，判決如主文。
本案經檢察官曾士哲到庭執行職務。
中    華    民    國    99    年    8     月    19    日
                  刑事第四庭    法  官  蔡玉雪
以上正本證明與原本無異。
如不服本判決應於收受判決後10日內向本院提出上訴書狀，並應
敘述具體理由；其未敘述上訴理由者，應於上訴期間屆滿後20日
內向本院補提理由書（均須按他造當事人之人數附繕本）「切勿
逕送上級法院」。
中    華    民    國    99    年    8     月    19    日
                                書記官  許倬維
附錄本案論罪科刑法條全文：
毒品危害防制條例第10條第1項
施用第一級毒品者，處6月以上5年以下有期徒刑。

司法院資訊處製作；財團法人民間司法改革基金會備份。
